【裁判字號】    91,毒抗,710
【裁判日期】    920224
【裁判案由】    毒品危害防制條例
【裁判全文】
臺灣高等法院刑事裁定                            九十一年度毒抗字第七一號
    抗  告  人  臺灣臺北地方法院檢察署檢察官
    被      告  甲○○
右抗告人因被告毒品危害防制條例案件，不服臺灣臺北地方法院民國九十一年十一月
十一日裁定（九十一年度毒聲字第二二九一號、偵查案號：九十一年毒偵字第一七０
九號），提起抗告，本院裁定如左：
    主  文
抗告駁回。
    理  由
一、抗告意旨略以：「(一)、被告與同案其他被告尚共同涉嫌販賣第二、三及毒品罪嫌
    ，業經偵查終結提起公訴，被告等除有施用毒品外，更係國際販毒集團，被告於
    警訊對施用第二級毒品MDMA（俗稱搖頭丸）坦承不諉，有同案被告自白互供佐證
    相符。(二)、扣案大麻煙二支送驗有大麻反應，被告尿液經送驗雖呈安非他命陰性
    反應，惟此尿液報告至多僅能推論採驗前九十六小時內是否施用毒品，原審未對
    上開等證據加以綜合審酌判斷，逕依尿液檢驗呈陰性反應即為駁回裁定，容有未
    洽」等語。
二、原裁定以：「聲請意旨以被告甲○○自民國（下同）九十一年五月底某日，在台
    北市○○○路、復興北路口（及外灘PUB）、京華城第十二樓（即911舞廳）、忠
    孝東路口、延吉街口（即雅宴舞廳），施用第二級毒品MDMA，被告對施用第二級
    毒品之事實坦承，且有第二級毒品大麻二支扣案，爰依毒品危害防治條例第二十
    條第一項即觀察勒戒處分執行條例第三條第一項估定，聲請將被告送勒戒處所觀
    察勒戒等語。查被告甲○○於警訊中固供承：我有吃過搖頭丸，也是JACKY給我
    的，最後一次約在五月底等語，惟經警於九十一年六月二十五日晚上十時三十五
    分許採取被告之尿液送驗結果，呈安非他命類藥物陰性反應，有內政部警政署刑
    事警察局九十一年七月八日刑鑑字第○九一○一六四七三四號鑑驗通知書影本附
    卷可稽，尚難逕認被告即有施用毒品犯行。聲請人雖另以有扣案第二級毒品大麻
    煙二支足資佐證被告施用毒品犯行，然細觀全案卷證資料，被告於警訊時業堅詞
    否認上開扣案物為其所有等語，而此等扣案物迄未送請鑑驗，是否確為第二級毒
    品大麻，亦有可疑，況且其與聲請人認定被告係因施用第二級毒品MDMA而應送觀
    察勒戒之情節又顯有未符，是聲請人向本院聲請觀察勒戒，核無理由，應予駁回
    」。
三、經查：
(一)、被告甲○○於警訊固供承：我有吃過搖頭丸，也是JACKY給我的，最後一次約在
    五月底等語，惟經警於九十一年六月二十五日晚上十時三十五分許採取被告之尿
    液送驗結果，呈安非他命類藥物陰性反應，有內政部警政署刑事警察局九十一年
    七月八日刑鑑字第○九一○一六四七三四號鑑驗通知書影本附卷可稽，尚難逕認
    被告即有施用毒品犯行。
(二)、聲請人雖另以有扣案第二級毒品大麻煙二支足資佐證被告施用毒品犯行，然細觀
    全案卷證資料，被告於警訊否認上開扣案物為其所有等語，而此等扣案物送驗雖
    含有四氫大麻酚成分（卷附衛生署管制藥品管理局檢驗成績書），但與聲請人認
    定被告係因施用第二級毒品MDMA而應送觀察勒戒之情節又顯有未符，經再將被告
    之尿液送法務部調查局以精密之氣相層析質譜儀分析法鑑定，仍為大麻與MDMA陰
    性反應（卷附九十二年二月十八日該局檢驗通知書）。按被告之自白，不得作為
    有罪判決之唯一證據，仍應調查其他必要之證據，以察其是否與事實相符。刑事
    訴訟法第一百五十六條第二項定有明文，本件被告雖於警訊自白吸用搖頭丸，但
    經送驗其尿液，並無大麻與MDMA陽性反應，足見其自白與驗尿鑑定報告不符，而
    被告於被查獲時，身上之不明藥品，經送驗亦無MDMA成分（卷附衛生署管制藥品
    管理局檢驗成績書），是被告於警訊之自白顯與事證不合，不得作為其不利證據
    ，至於查獲時之大麻二支，被告否認為其所有，亦無從依此逕認定被告吸用大麻
    ，是聲請仍以此為由，聲請對被告為觀察勒戒，即無理由，應予駁回。
四、綜上，抗告人所稱顯與事證不合而不足採。本件原法院依上開事證與規定，裁定
    駁回抗告人對被告應送勒戒處所觀察勒戒之聲請，並無不當。本件抗告為無理由
    ，應予駁回。
據上論斷，應依刑事訴訟法第四百十二條，裁定如主文。
中      華      民      國      九十二      年      二    月  二十四    日
                              臺灣高等法院刑事第七庭
                                  審判長法  官  吳  啟  民
                                        法  官  林  瑞  斌
                                        法  官  施  俊  堯
右正本證明與原本無異。
不得再抗告。
                                        書記官  陳  彥  蕖
中    華      民      國      九十二      年      二    月  二十四    日


司法院資訊處製作；財團法人民間司法改革基金會備份。
